【裁判字號】    89,易,2228
【裁判日期】    891215
【裁判案由】    竊盜
【裁判全文】
臺灣桃園地方法院刑事判決                        八十九年度易字第二二二八號
    公  訴  人  臺灣桃園地方法院檢察署檢察官
    被      告  甲○○
右列被告因竊盜案件，經檢察官提起公訴（八十九年度偵緝字第五九０號），本院判
決如左：
    主  文
甲○○竊盜，累犯，處有期徒刑陸月。
    事  實
一、甲○○有違反懲治盜匪條例前科，又於民國八十四年間因違反麻醉藥品管理條例
    案件，經本院判處有期徒刑六月，八十四年七月二十六日易科罰金執行完畢，詎
    不知悔改，於八十八年十一月二十三日二十時許，在桃園縣中壢市○○○路○段
    二二三巷一三一號，竊取丙○○所有車號ＲＸＭ─三九七號輕型機車一輛，得手
    後留供己用。復於八十八年十二月四日十時許，在其桃園縣平鎮市○○里○○路
    ○○段興隆巷二弄十號住處，將該機車借予乙○○（另案偵查）騎用。嗣於八十
    八年十二月四日十二時三十分許，乙○○騎乘上開機車行經桃園縣平鎮市○○路
    ○段四三一號旁為警查獲，始循線偵悉前情。
二、案經桃園縣警察局平鎮分局報請臺灣桃園地方法院檢察署檢察官偵查起訴。
    理  由
一、訊據被告甲○○矢口否認有右揭竊盜犯行，辯稱：並未借機車予乙○○，且未見
    過本件失竊機車云云。然查：證人乙○○迭自警、偵及本院訊問時均證稱該輛機
    車係被告借渠使用等語（借用時間乙○○於警訊時及偵查初訊時先稱係八十八年
    十二月三日十八時許，後於偵查中證稱係八十八年十二月四日十時許，先後證述
    不一，然後於偵查中所證述時間，被告當庭未表異議，並坦承拿鑰匙予乙○○開
    啟機車，應以乙○○後述借用時間為可採）。且被告於偵查中及本院初訊時亦均
    坦承告知乙○○機車停放處並交鑰匙予乙○○開啟機車明確，參互觀之，此節被
    告自白出借機車予乙○○之情，應屬實情。被告嗣後翻異空言改稱未借機車及未
    見過該機車云云，顯屬飾卸之詞，殊無足取。而上開車號ＲＸＭ─三九七號輕型
    機車係於八十八年十一月二十三日二十時許，在桃園縣中壢市○○○路○段二二
    三巷一三一號前失竊一節，迭據被害人丙○○於警、偵及本院審理時指述明確，
    並有贓物領據（保管）、車輛竊盜、車牌失竊資料個別查詢報表─查詢車輛認可
    資料一紙附卷可稽。茍非被告確有竊取持有該部機車，焉能取出得以開啟該輛機
    車之機車鑰匙，並指示乙○○得以騎用該部機車，具見其後所辯悖離常情不值憑
    信。本案事證已明，被告犯行洵堪認定，應予依法論科。
二、核被告所為，係犯刑法第三百二十條第一項竊盜罪。查被告曾於八十四年間因違
    反麻醉藥品管理條例案件，經本院判處有期徒刑六月，八十四年七月二十六日易
    科罰金執行完畢，有台灣高等法院被告全國前案紀錄表一紙存卷可按，其於刑之
    執行完畢後五年內再犯本件有期徒刑以上之罪，為累犯，依法應加重其刑。爰審
    酌被告均有犯罪前科，素行不良及其犯罪之動機、目的、手段、所生危害、竊得
    財物價值、犯後猶飾詞狡辯圖卸罪行毫無悔意等一切情狀，量處如主文所示之刑
    ，以示懲儆。
三、扣案機車鑰匙一支，查無證據證明該鑰匙係被告所有且供其犯罪所用之物，爰不
    予宣告沒收。
據上論斷，應依刑事訴訟法第二百九十九條第一項前段、刑法第三百二十條第一項、
第四十七條，罰金罰鍰提高標準條例第一條前段，判決如主文。
本案經檢察官張春暉到庭執行職務。
中      華      民國    八十九    年     十二     月     十二     日
                                臺灣桃園地方法院刑事第一庭
                                    法  官  熊  祥  雲
右正本證明與原本無異。
如不服本判決，應於判決送達後十日內向本院提出上訴狀( 應附繕本 )，上訴於
臺灣高等法院。
                                    書記官  沈  秀  珍
中      華      民      國    八十九    年     十二     月     十五     日
附錄本判決論罪科刑依據之法條：
刑法第三百二十條
意圖為自己或第三人不法之所有，而竊取他人之動產者，為竊盜罪，處五年以下有期
徒刑、拘役或五百元以下罰金。
意圖為自己或第三人不法利益，而竊佔他人之不動產者，依前項之規定處斷。
前二項之未遂犯罰之。


司法院資訊處製作；財團法人民間司法改革基金會備份。
